臺灣雲林地方法院刑事判決
111年度訴字第203號
公  訴  人  臺灣雲林地方檢察署檢察官
被      告  陳錦文



上列被告因傷害案件，經檢察官提起公訴（111年度偵字第745號
），被告於準備程序就被訴事實為有罪之陳述，經本院合議庭裁
定由受命法官獨任行簡式審判程序，判決如下：
    主  文
陳錦文犯傷害罪，處拘役參拾日，如易科罰金，以新臺幣壹仟元
折算壹日。
    事  實
一、陳錦文於民國110年11月13日15時許，在雲林縣○○鄉○○村○○
    路0○00號旁之阿芬檳榔攤，因細故與黃信源有口角糾紛，陳
    錦文竟基於傷害之犯意，徒手揮打黃信源一拳，使黃信源受
    有頭部鈍傷、右臉頰鈍傷等傷害。
二、案經黃信源訴由雲林縣警察局虎尾分局報告臺灣雲林地方檢
    察署檢察官偵查起訴。
    理  由
一、程序方面：
    本案被告陳錦文所犯之罪，非死刑、無期徒刑、最輕本刑為
    3年以上有期徒刑之罪，或高等法院管轄第一審之案件，被
    告於準備程序中，就前揭被訴事實為有罪之陳述，經告以簡
    式審判程序之旨，並聽取被告與公訴人之意見後，本院爰依
    刑事訴訟法第273條之1第1項規定，裁定本案行簡式審判程
    序。
二、認定犯罪事實之證據及理由：
  ㈠訊據被告對於前揭犯罪事實，於偵訊、本院訊問、準備程序
    及審理時均坦承不諱在卷（偵卷第9至12、65至67頁，本院
    卷第135至140、157至163、165至170頁），核與證人即告訴
    人黃信源於警詢、本院準備程序、證人即阿芬檳榔攤老闆娘
    林淑芬於警詢之證述（偵卷13至16、17至23頁，本院卷第31
    至34、57頁）大致相符，並有天主教若瑟醫療財團法人若瑟
    醫院診斷證明書（偵卷25頁、本院卷第41頁）、傷勢照片（
    偵卷27頁）、雲林縣警察局虎尾分局褒忠分駐所受（處）理
    案件證明單、受理各類案件紀錄表（偵卷第29、31頁）、雲
    林縣警察局虎尾分局111年6月20日雲警虎偵字第1110008939
    號函暨所附查訪紀錄表、現場照片（本院卷第55、58至63頁
    ）、天主教若瑟醫療財團法人若瑟醫院111年7月7日若瑟事
    字第1110002251號函暨所附病歷（本院卷第67至91頁）在卷
    可稽，足認被告前揭任意性自白與事實相符，堪予採認。
  ㈡關於案件發生之日期，被告稱：那天我有揮過去，我有打他
    一拳，我有做檢察官起訴的這件事，我跟他發生是110年11
    月14日下午，因為我有日記在寫東西，犯罪時間由法院認定
    就好等語（本院卷第157至163頁），參酌告訴人到警局報案
    做警詢筆錄的時間是110年11月13日16時50分許，驗傷的時
    間在110年11月13日19時37分許，有天主教若瑟醫療財團法
    人若瑟醫院診斷證明書（偵卷25頁）及傷勢照片（偵卷27頁
    ）、天主教若瑟醫療財團法人若瑟醫院111年7月7日若瑟事
    字第1110002251號函暨所附病歷（本院卷第67至91頁）、雲
    林縣警察局虎尾分局褒忠分駐所受（處）理案件證明單、受
    理各類案件紀錄表（偵卷第29、31頁）在卷可參，可知告訴
    人於被打受傷之後隨即報案並至醫院驗傷，核與證人林淑芬
    於警詢證述：110年11月13日15時許在阿芬檳榔攤，當時我
    在店內補貨，補完正走出來，就看到兩個人一對一有口角糾
    紛，現場有旁人觀看在勸說，後來被告就徒手攻擊告訴人一
    拳等語（本院卷第57頁），俱徵被告確係於110年11月13日
    下午打告訴人一拳，造成告訴人前開傷勢。被告雖辯稱依據
    自己的日記，案發日期是110年11月14日云云，惟查看被告
    提出的行事曆會寫一個大大的「休」字在星期六、日，11月
    6日（星期六）、7日（星期日）、11月13日（星期六）、14
    日（星期日）都是如此，有被告行事曆翻拍照片3張在卷可
    稽，既然11月13日或11月14日的符號沒有區別，也無其他特
    殊記載，無從依此佐證被告所辯，本院依據上開事證認定被
    告確實有於110年11月13日在上開地點為傷害告訴人之犯行
    。
  ㈢綜上所述，本案事證明確，被告犯行堪予認定，應依法論科
    。
三、論罪科刑：
  ㈠核被告所為，係犯刑法第277條第1項之傷害罪。
  ㈡爰審酌被告與告訴人素不相識，遇有糾紛，不思理性溝通，
    竟以暴力相向，造成告訴人身體受傷，守法觀念欠缺，行為
    偏差，應予非難，兼衡被告犯後坦承犯行，未能與告訴人達
    成和解或賠償損失，被告有不能安全駕駛之前科，素行不佳
    ，有臺灣高等法院被告前案紀錄表在卷可稽，被告於本院自
    述為國中畢業之智識程度，以水電為業、收入沒有很多，已
    婚、無子女，有時與配偶同住，有時獨居，案發後於110年1
    1月16日中風就醫，健康狀況不佳，有國立臺灣大學醫學院
    附設醫院雲林分院診斷證明書在卷可稽（本院卷第177頁）
    等一切情狀，量處如主文所示之刑，並諭知易科罰金之折算
    標準。
據上論斷，應依刑事訴訟法第273條之1第1項、第299條第1項前
段，刑法第277條第1項、第41條第1項前段，刑法施行法第1條之
1第1項，判決如主文。
本案經檢察官黃煥軒提起公訴，檢察官顏鸝靚到庭執行職務。
中　　華　　民　　國　　111 　年　　8 　　月　　10　　日
                  刑事第四庭  法  官  張恂嘉
以上正本證明與原本無異。
如不服本判決應於收受判決後 20 日內向本院提出上訴書狀，並
應敘述具體理由；其未敘述上訴理由者，應於上訴期間屆滿後
20 日內向本院補提理由書（均須按他造當事人之人數附繕本）
。「切勿逕送上級法院」。
　  　　　　　　　　　　　   書記官　張宏清
中　　華　　民　　國　　111 　年　　8 　　月　　11　　日
附錄本案論罪科刑法條全文
刑法第277條
傷害人之身體或健康者，處五年以下有期徒刑、拘役或五十萬元
以下罰金。
犯前項之罪，因而致人於死者，處無期徒刑或七年以上有期徒刑
；致重傷者，處三年以上十年以下有期徒刑。